# 多次交易分步实现企业合并，个别报表层面其他综合收益是否结转的问题

提问人：panwj 时间：2016-07-28 01:16:56
1 、同一控制下：多次交易分步取得股权最终形成合并，“因采用权益法核算或金融工具确认和计量准则核算而确认的其他综合收益，暂不进行会计处理。”——CAS2应用指南 2014
2 、非同一控制下：多次交易分步取得股权最终形成合并，”权益法核算的相关综合收益在处置是进行会计处理，......采用金融工具确认和计量准则进行会计处理的，......原计入其他综合收益的累计公允价值变动应当全额转入当期投资收益“——CAS2应用指南 2014 3 、同样是对非同一控制下，多次交易分步取得股权最终形成合并的说明：”购买日之前持有的被购买方的股权涉及其他综合收益的，应当在处置该项投资时将与其相关的其他综合收益（例如，可供出售金融资产公允价值变动计入资本公积的部分，下同）转入当期投资收益。“——解释第 4 号第三问
疑问 1 ：在非同一控制下，对于原持有可供出售金融资产原确认的其他综合收益的处理， 2 、 3 的处理以哪一个为准？ 疑问 2 ：若原持有股权为交易性金融资产，那么累计确认的公允价值变动损益是否应该在购买日时（非同一控制）或合并日（同一控制）转入投资收益？ 疑问 3 ：在合并日或购买日是否对其他综合收益进行结转的依据究竟是什么？如何理解不同处理方式背后的考虑？

回答人：chenyiwei
1 、原先对被投资方无控制、共同控制或重大影响，增持股权后实现非同一控制下合并的，则原作为金融资产核算期间累积的其他综合收益，在收购方的个别报表和合并报表层面，均应转入当期投资收益。因为不管是个别报表还是合并报表都认为这是跨越会计处理界线。 2 、需要，视同对原持有的交易性金融资产的处置。 3 、请参考本版面上对“跨越会计处理界线”问题的讨论。发生跨越会计处理界线时，就结转损益；反之则不结转。要注意在个别报表和合并报表层面判断“跨越会计处理界线”的标准是不同的：个别报表层面的标准是核算科目的变化；合并报表层面的标准是控制／共同控制或重大影响／三无投资这三者之间的互相转换。